臺灣高等法院臺南分院民事判決
                                       110年度上字第35號
上  訴  人
即  原  告  黃天辰  
訴訟代理人  李季錦律師(法扶律師)                        
上  訴  人
即  被  告  林銘駿  

訴訟代理人  黃紹文律師
上列當事人間請求給付損害賠償事件，兩造對於中華民國109年1
1月10日臺灣臺南地方法院第一審判決（109年度重訴字第32號）
，各自提起上訴，黃天辰並為訴之減縮，本院於111年3月3日言
詞辯論終結，判決如下：
    主      文
原判決關於所命林銘駿給付黃天辰新臺幣壹佰壹拾伍萬肆仟柒佰
柒拾伍元本息部分，及該部分假執行之宣告暨命負擔訴訟費用之
裁判均廢棄。
上廢棄部分，黃天辰在第一審之訴及假執行之聲請均駁回。
黃天辰上訴駁回。
廢棄部分，第一、二審訴訟費用，由黃天辰負擔。上訴駁回部分
，第二審（除減縮部分外）訴訟費用由黃天辰負擔。
    事實及理由
一、按在第二審為訴之變更或追加，非經他造同意，不得為之，
    但擴張或減縮應受判決事項之聲明者，不在此限，民事訴訟
    法第446條第1項、第255條第1項第3款規定甚明。查，上訴
    人即原告黃天辰（下稱黃天辰）於原審原主張上訴人即被告
    林銘駿（下稱林銘駿）未將所出租臺南市○○區○○里○○0000號
    建物（下稱系爭建物）之使用執照第一層用途變更為住宅，
    致伊未能申請民宿經營，而生營業之損害，請求給付新臺幣
    （下同）600萬元本息，嗣經兩造各自提起上訴，黃天辰基
    於同一基礎事實及相同之請求權基礎，改為請求林銘駿應給
    付其480萬元本息，核屬減縮應受判決事項之聲明，符合上
    述法文規定，應予准許。
二、黃天辰起訴主張：伊於民國（下同）103年11月11日向林銘
    駿承租系爭建物，供伊開設民宿之用，惟林銘駿故意隱匿或
    過失未告知系爭建物之使用執照第一層用途為酒家、倉庫，
    並拒絕變更為住宅用途，經伊向臺灣臺南地方法院（下稱臺
    南地院）另案訴請林銘駿就系爭建物之使用執照第一層，依
    建築法第74條之規定提供申請書、建築物之使用執照或謄本
    、變更用途之說明書，並委託建築師簽證向臺南市政府工務
    局申請變更使用類別為H-2，獲勝訴判決確定（106年度簡上
    字第89號），林銘駿拒不履行，亦屬故意或過失侵害債權之
    違法行為，致伊受有自104年1月1日起至108年12月31日未能
    營業之損害計670萬1,293元本息，僅請求其中之600萬元等
    情。爰依侵權行為或債務不履行之法律關係，以選擇合併之
    方式，擇一求為判命林銘駿給付600萬元及加計法定遲延利
    息之判決（原審僅判命林銘駿應給付伊115萬4,775元及法定
    遲延利息，並為附條件分別准為或免為假執行之宣告，而駁
    回黃天辰其餘之請求。兩造各就其敗訴部分聲明不服均提起
    上訴，黃天辰並減縮起訴之聲明為480萬元《薪資損失330萬
    元、房租損失150萬元》）。黃天辰上訴聲明：㈠原判決關於
    駁回黃天辰後開第二項之訴部分廢棄。㈡上廢棄部分，林銘
    駿應再給付黃天辰364萬5,225元，及自起訴狀繕本送達之翌
    日即109年1月24日起至清償日止，按週年利率百分之5計算
    之利息。對林銘駿上訴之答辯聲明：上訴駁回。
三、林銘駿則以：伊已出具土地及建物登記同意使用證明書（下
    稱系爭同意使用證明書），並委由多位建築師辦理使用執照
    用途變更，均無結果，嗣配合辦理准許免辦使用執照變更程
    序，黃天辰順利完成民宿設立登記，伊顯已盡協力義務，並
    無侵權行為或債務不履行；且黃天辰於承租後即在系爭建物
    居住，並設立黃彭惠美記帳及報稅代理事務所、台灣松電工
    業科技股份有限公司（下稱台灣松電公司）、民意日報社報
    業有限公司（下稱民意日報社）之三家公司行號於此，亦不
    能證明受有未能營業之損失；又侵權行為之損害賠償請求權
    ，已罹於2年消滅時效，伊為時效抗辯，黃天辰不得再為請
    求等語，資為抗辯。林銘駿上訴聲明：㈠原判決關於所命林
    銘駿給付黃天辰115萬4,775元本息，及該部分假執行之宣告
    暨命負擔訴訟費用之裁判均廢棄。㈡上廢棄部分，黃天辰在
    第一審之訴及假執行之聲請均駁回。對黃天辰上訴答辯聲明
    ：上訴駁回。
四、兩造不爭執之事項：
  ㈠林銘駿前於591租屋網就其所有門牌號碼「臺南市○○區○○里○○
    0000號」建物（即系爭建物）刊登出租房屋廣告，並於房屋
    現況說明處記載：「建議民宿業者、醫療院所、養老院所、
    餐廳、便利商店（賣場）、小型廠房（倉庫）等等」（見原
    審卷二第55頁）。
  ㈡林銘駿於103年11月11日由其父親林德福代理，與黃天辰簽訂
    房屋租賃契約書（下稱系爭租約），雙方約定由林銘駿將系
    爭建物出租（範圍包含系爭建物旁空地及前方停車場）予黃
    天辰，並約定租賃期間為自104年2月1日起至114年1月31日
    止，租金為：⑴104年至105年每年20萬元、⑵106年至108年每
    年26萬元、⑶109年至113年及114年1月每月2萬5,000元（見
    原審卷一第67至77頁）。
  ㈢林銘駿於103年11月11日簽立如被證1所示之土地及建物登記
    同意使用證明書（即系爭同意使用證明書），同意將系爭建
    物及其坐落之土地提供黃天辰申請民宿設立登記（見原審卷
    一第51頁）。
  ㈣依系爭建物於76年10月14日核發迄今之使用執照所載：第1層
    用途為「酒家、倉庫」，第2層用途為「自用住宅」。
  ㈤黃天辰曾向觀光局提出民宿申請輔導服務，該局於103年12月
    10日下午3時許派員前往輔導，表示系爭建物須辦理使用執
    照用途變更為「住宅」始可經營民宿。
  ㈥黃天辰於104年12月9日因網路刊登民宿招租訊息，於104年1
    2月18日經觀光局函請黃天辰關閉民宿招租廣告。
  ㈦臺南市觀光旅遊局105年6月30日南市觀業字第1050615633號
    函文記載：系爭建物位於將軍區係屬臺南市政府公告得設置
    民宿之地區，系爭建物承租人曾為民宿設立登記事宜洽詢臺
    南市政府觀光旅遊局，然因系爭建物登記謄本登載其主要用
    途為「酒家、倉庫、住家」，屬住商混合之建築物樣態，與
    民宿管理辦法第10條及交通部觀光局101年11月9日觀賓字第
    110035148號函示有關民宿建築物使用用途以住宅為限，應
    以整棟建築物使用用途均為住宅為宜之規定不符，故該局請
    當事人向該府工務局辦理建物使用執照之用途別變更為「住
    宅」。
  ㈧黃天辰已將系爭建物一樓門牌作為其配偶黃彭惠美為負責人
    之黃彭惠美記帳及報稅代理事務所（104年3月5日申請，104
    年3月6日准予備查）、台灣松電公司（104年3月5日核准）
    、民意日報社（104年3月5日核准）之登記地址，並自承租
    後即與黃彭惠美居住於系爭建物，並於105年3月4日遷入戶
    籍（見本院卷一第211、215、267至272頁）。
  ㈨黃天辰於105年間訴請林銘駿履行房屋使用執照變更為住宅，
    經臺南地院以105年度南簡字第313號判決「林銘駿就臺南市
    ○○區○○里○○0000號房屋之使用執照第一層，應依建築法第74
    條之規定提供申請書、建築物之使用執照或謄本、變更用途
    之說明書，並應委託建築師簽證向臺南市政府工務局申請變
    更使用類別為H-2」，林銘駿不服提起上訴，復經臺南地院
    以106年度簡上字第89號判決駁回上訴而於107年1月18日確
    定在案（即另案）（見原審補字卷第19至31頁）。
  ㈩林銘駿於108年3月14日委請楊義龍建築師向臺南市政府工務
    局以網路傳輸呈送變更執照申請案，然因有如原審卷一第10
    3至104頁變更使用執照審查缺失單（掛號：000-0000；最末
    備註載明：本案如有任何問題，請聯絡使用管理科二股陳淑
    青）所示之缺失因未補正而經楊義龍建築師自行退件。嗣楊
    義龍建築師不再續辦（見本院卷第283至305頁）。
  林銘駿迄今尚未履行（完成）另案確定判決主文所示行為義
    務。
  104年至106年、107年至108年臺南市民宿業家數、客房數及
    客房收入統計表詳如原審卷一第141、129至133頁所示。
  黃天辰曾以：林銘駿、林德福於103年10月在591房屋交易網
    刊登出租系爭建物，並稱系爭建物可做爲工廠、養老院、民
    宿之用途，黃天辰見前開租屋廣告後，於104年2月1日與林
    銘駿、林德福簽訂前開房屋之租賃契約，林銘駿、林德福並
    同意黃天辰將系爭建物申請爲民宿使用，詎林銘駿、林德福
    事後拒絕協助黃天辰爲建物使用登記變更，致黃天辰無法將
    系爭建物變更爲純住宅用途而經營民宿使用為由。對林銘駿
    、林德福提起詐欺罪告訴，經臺灣臺南地方檢察署檢察官以
    105年度營偵字第1009號為不起訴處分，黃天辰不服，提起
    再議，經臺灣高等檢察署臺南檢察分署以105年度上聲議字
    第1331號駁回再議確定（見原審卷一第53至65頁）。
  臺南市政府工務局105年12月2日南市工使二字第1051224204
    號函記載：說明：二、……查所附旨揭地點（即系爭建物）建
    築物（77）南工局使字第41號使用執照，1樓原用途為酒家
    及倉庫，如變更做住宅使用，依規定應申請變更使用執照，
    ……。三、……上開建築物變更使用執照應由建築物所有權人委
    託依法登記開業建築師備妥相關申請資料及圖說並由建築師
    檢討建築法、建築技術規定等相關規定並簽證負責，逕向本
    局使用管理科申請（見本院卷一第169至170頁）。
  臺南市政府工務局110年1月5日南市工使二字第1091559350號
    函記載：臺端擬於本市○○區○○0號之00建物地上1層及地上2
    層申請作為H-2-住宅使用乙案，依(77)南工使字第41號建築
    物使用執照影本登載内容及「臺南市一定規模以下建築物免
    辦理變更使用執照辦法」得免辦理變更使用執照（見本院卷
    一第119至121頁）。
  臺南市政府工務局110年11月3日南市工使二字第1101260073
    號函記載：①經查詢有關林銘駿君申請案，僅有108年3月14
    日之變更使用執照及109年12月18日之免辦理變更使用執照
    申請案。②上開不爭執事項函文得免辦理變更使用執照之原
    因，係依「臺南市一定規模以下建築物免辦理變更使用執照
    辦法」第4條第1項第1款第2目規定，建築物避難層變更為H
    類使用（民宿除外），該變更使用單元避難層樓地板面積在
    三百平方公尺以下者或非供公眾使用，得免辦理變更使用執
    照。該案因屬由原供公眾使用變更為非供公眾使用，故准予
    免辦。③有關建物承租人得否持法院判決書逕向本局申請變
    更使用執照之情事，依内政部106.10.19台内營字第1060814
    251號令，申請人非建物所有權人者，應檢附建物使用權利
    證明文件。法院判命建築物所有權人應向本局申請變更使用
    執照之判決書，尚無法取代所有權人之同意書（見本院卷一
    第283至305頁）。
  臺南市政府工務局110年12月1日南市工使二字第1101428751
    號函記載：被證1所示之土地及建物登記同意使用證明書因
    内容無涉同意「變更使用」，故不符合申請變更使用供作建
    築物使用權利證明文件之要件（見本院卷一第331至333頁）
    。
  臺南市政府觀光旅遊局110年12月27日南市觀業字第1101576
　　154號函記載：黃天辰曾多次前來本局諮詢系爭建物申請民
    宿設立登記相關事宜，惟皆因建築物使用執照用途與規定不
    符致未能完成送件申請。嗣黃天辰於110年8月25日備齊民宿
    設立登記相關文件後，本局始受理其登記審查，並於同年10
    月27日核准設立登記在案（見本院卷一第347至427頁）。
五、兩造爭執之事項：　　
  ㈠黃天辰依侵權行為或債務不履行之法律關係，擇一請求林銘
    駿賠償自104年1月1日起至108年12月31日止之營業損失480
    萬元本息（以黃天辰及其配偶每月工資合計5萬5,000元，合
    計330萬元薪資損失，及上開期間每月房租2萬5,000元，合
    計150萬元之房租損失），有無理由？
  ㈡黃天辰之請求權是否已罹於時效？
  ㈢林銘駿抗辯黃天辰就損害之發生、擴大均與有過失，有無理
    由？  　
六、得心證之理由：
　㈠黃天辰依侵權行為或債務不履行之法律關係，擇一請求林銘
    駿賠償自104年1月1日起至108年12月31日止之營業損失480
    萬元本息（以黃天辰及其配偶每月工資合計5萬5,000元，合
    計330萬元薪資損失，及上開期間每月房租2萬5,000元，合
    計150萬元之房租損失），有無理由？
　⒈按債務人之違約不履行契約上之義務，如其行為同時構成侵
    權行為時，除雙方另有特別約定，足認其有排除侵權行為責
    任之意思外，債權人固非不得或依「債務不履行」或依「侵
    權行為」之法律關係，擇一向債務人請求損害賠償。惟按侵
    權行為之主觀的責任原因為行為人之故意或過失；債務不履
    行之主觀的責任原因則為因可歸責於債務人之事由，二者之
    構成要件迥然不同。又按當事人主張有利於己之事實者，就
    其事實有舉證之責任，民事訴訟法第277條定有明文。是如
    不能舉證或其所舉證據不能證明其所主張事實之存在，則不
    問被告之反證如何均應將原告之訴予以駁回。本件黃天辰主
    張因林銘駿未將系爭建物之使用執照，其第一層用途自B-1
    酒家與倉庫變更為H-2住宅，致無法申請民宿登記，受有薪
    資及房租損害，茲因債務人故意不履行債務為侵害其債權之
    行為，性質上亦屬侵權行為，依民法第184條第1項前段、第
    2項之規定，請求賠償損害，是黃天辰須先就有責原因之事
    實及其損害之發生等成立要件為相當之證明，始能謂其請求
    權存在。
　⒉查，依兩造不爭執之事項㈠、㈡、㈢所示，林銘駿前於591租屋
    網就系爭建物刊登出租房屋廣告，並於房屋現況說明處記載
    ：「建議民宿業者、醫療院所、養老院所、餐廳、便利商店
    （賣場）、小型廠房（倉庫）等等」；林銘駿於103年11月1
    1日由其父親林德福代理，與黃天辰簽訂系爭租約，雙方約
    定由林銘駿將系爭建物出租（範圍包含系爭建物旁空地及前
    方停車場）予黃天辰，並約定租賃期間為自104年2月1日起
    至114年1月31日止，租金為：⑴104年至105年每年20萬元、⑵
    106年至108年每年26萬元、⑶109年至113年及114年1月每月2
    萬5,000元（見原審卷一第67至77頁）；林銘駿於103年11月
    11日簽立系爭同意使用證明書，同意將系爭建物及其坐落之
    土地提供黃天辰申請民宿設立登記。足以證明林銘駿簽訂系
    爭租約時，已知黃天辰承租系爭建物，係欲開設民宿之用，
    並出具系爭同意使用證明書，同意將系爭建物及其坐落土地
    提供黃天辰申請民宿設立登記。
　⒊按民宿指利用自用或自有住宅，結合當地人文街區、歷史風
    貌、自然景觀、生態、環境資源、農林漁牧、工藝製造、藝
    術文創等生產活動，以在地體驗交流為目的、家庭副業方式
    經營，提供旅客城鄉家庭式住宿環境與文化生活之住宿處所
    ，發展觀光條例第2條第9款及同條例第25條第3項授權制訂
    之民宿管理辦法第2條均有明文。為符合民宿以家庭副業經
    營之定義，民宿管理辦法對民宿經營規模限制在客房數8間
    以下且客房總樓板面積240平方公尺以下（第4條第1項本文
    ），係將民宿建築物歸屬於住宅H-2類管理（建築物使用類
    別及變更使用辦法第2條附表一、二），其管理係與住宅採
    同一標準，而非供公眾使用之建築物，若該建築物之現況及
    用途符合當地主管機關所定一定規模以下免辦變更使用執照
    相關規定者，無庸依建築法第73條第2項及建築物使用類別
    及變更使用辦法相關規定辦理變更使用執照。次按建築物符
    合下列情形之一者，得免辦理變更使用執照：一、都市計畫
    住宅區、商業區或非都市土地甲、乙、丙種建築用地：……㈡
    建築物避難層變更為D5組、E類、F2組、F3組、G2組、G3組
    、H類（民宿除外）使用，該變更使用單元避難層樓地板面
    積在300平方公尺以下者或非供公眾使用。㈢建築物避難層直
    上層變更為D5組、F2組、F3組、G2組、G3組、H類（民宿除
    外）使用，該層樓地板面積在200平方公尺以下，並與同單
    元避難層面積合計在500平方公尺以下，臺南市一定規模以
    下建築物免辦理變更使用執照辦法第4條第1項第1款第2、3
    目分別定有明文。查，依兩造不爭執之事項、所示，依(7
    7)南工使字第41號建築物使用執照影本及原核准圖登載内容
    ，系爭建物之地上1層及地上2層，均得作為H-2-住宅所使用
    ，另依「臺南市一定規模以下建築物免辦理變更使用執照辦
    法」第4條第1項第1款第2目規定，建築物避難層變更為H類
    使用（民宿除外），該變更使用單元避難層樓地板面積在30
    0平方公尺以下或供非公眾使用，得免辦理變更使用執照，
    本件因屬由原供公眾使用變更為非供公眾使用，故准予免辦
    變更使用執照乙情（見本院卷一第119至121、283、284頁）
    ，可資認定。因此，系爭建物之地上1層，依使用執照之記
    載，其使用用途原為B-1-酒家及倉庫，雖非住宅，然因其樓
    層板面積符合民宿申請要件，且依臺南市一定規模以下建築
    物免辦理變更使用執照辦法第4條第1項第1款第2目規定，將
    原供公眾使用變更為非供公眾使用，故得免辦使用執照變更
    ，得作為H-2-住宅使用至明。
　⒋另按出租人應以所約定使用收益之租賃物交付承租人，並應
    在租賃關係存續中，保持其合於使用、收益之狀態，民法第
    423條定有明文。此項租賃物之交付與合於約定使用收益狀
    態之保持，乃出租人主要義務，惟出租人僅須依契約約定交
    付出租物且於租賃期間內使其合於約定使用、收益狀態即可
    ，至於承租人租用該租賃物之目的是否能達成，為達成其租
    用目的須向政府機關申請之各項手續是否能獲核准，除經雙
    方約定出租人不得違反或故與之牴觸並載明於契約外，縱承
    租人於申辦核准手續時因建物之瑕疵而未獲核准，亦難因之
    即認係出租人未盡上開法條規定之義務。經查：
　⑴兩造於簽訂系爭租約時，林銘駿雖有同意出具系爭同意使用
    證明書，表示同意黃天辰就系爭建物申請民宿登記，然遍觀
    系爭租約全文，均無隻字片語有關系爭建物應符合民宿申請
    之建築物結構及用途要件，或林銘駿負有使黃天辰就系爭建
    物合法申請民宿設立登記之義務；再依系爭租約最末頁之記
    載：「依房屋現況交屋，補貼屋頂防水新臺幣伍萬元，並同
    意冷氣窗及工廠整修拆除」乙節，顯見林銘駿僅負有依系爭
    建物現況交付黃天辰，於租賃期間內使其合於約定使用、收
    益狀態即可，至於黃天辰就系爭建物提出民宿登記申請，是
    否因使用執照所載用途不符，未能完成使用執照變更或准免
    辦理使用執照變更，或其他因建築物設施安全事項等各種因
    素，致無法達成租約目的即申請民宿登記經營使用，難認林
    銘駿未盡出租人之義務。
　⑵又本件林銘駿於兩造簽訂系爭租約後，即將系爭建物依現況
    交付黃天辰使用，並提供系爭同意使用證明書，同意黃天辰
    就系爭建物為民宿登記之申請；又黃天辰於系爭建物交付後
    ，即與其配偶黃彭惠美遷居系爭建物，並著手辦理民宿申請
    變更手續，計畫將地上1層酒家及倉庫用途變更為住宅使用
    ，黃天辰除將戶籍遷入系爭建物外，並將系爭建物一樓作黃
    彭惠美記帳及報稅代理事務所、台灣松電公司、民意日報社
    之登記地址（見兩造不爭執之事項㈧），足認林銘駿於簽訂
    系爭租約後，確有依約將合於約定使用收益之租賃物交付黃
    天辰，並提供系爭同意使用證明書，同意黃天辰就系爭建物
    為民宿設立登記之申請，即已履行出租人應負之義務。惟民
    宿係將住宅一部分提供旅客住宿之場所，與一般旅館之商業
    場所不同，乃避免將民宿建築物歸類至供公眾使用建築物類
    組，故以住宅經營民宿，建築物在一定規模以下，得依臺南
    市一定規模以下建築物免辦理變更使用執照辦法，免辦理使
    用執照變更，黃天辰未深究上開建築物用途符合民宿申請要
    件之簡便途徑，乃循難度較高之變更使用執照方向申請，致
    須依建築法第73條第2項及建築物使用類別及變更使用辦法
    相關規定，而因建築物使用執照用途地上1層為酒家及倉庫
    ，而非住宅用途，與民宿設立登記申請之規定不符，致未能
    完成民宿設立登記送件申請（見兩造不爭執之事項㈤、㈦、㈨
    、㈩、、），確不可歸責於林銘駿。
　⒌況，本件林銘駿於兩造簽訂系爭租約後，已將系爭建物交付
    黃天辰，黃天辰並遷居系爭建物，占有使用中，系爭建物並
    無不能使用或有他人對其主張權利致其無法使用之情形，且
    林銘駿依黃天辰之請求，出具系爭同意使用證明書，供申請
    民宿登記，經營民宿使用，亦已配合提供民宿管理辦法第11
    條第1項第4款所定申請民宿登記所需之建築物同意使用之證
    明文件，為民宿設立登記之申請，顯已如實履約。且兩造於
    訂立系爭租約當時，系爭房屋使用執照記載用途地上1層為
    酒家及倉庫，此亦為公開之資訊，難認林銘駿對於系爭建物
    編定使用項目有何刻意隱瞞故意之可言，至系爭建物之地上
    1層之用途並非編定為住宅使用，日後是否能提供民宿登記
    申請使用，則應屬黃天辰承租前應自行評估事項，兩造既未
    將出租之系爭建物應合於何種目的使用之具體情況或將如未
    獲民宿登記核准時不予承租等情明載於契約中，而林銘駿確
    已將系爭建物依現況交付黃天辰使用，並由黃天辰遷居占有
    使用，自已履行出租人應盡之義務。黃天辰為合法申請民宿
    登記並經營使用，固有變更使用執照用途或依前開規定免辦
    變更使用執照程序申請之必要，然因不諳規定，逕依變更使
    用執照用途方式辦理，致無法順利完成變更使用執照及民宿
    登記手續，遲至110年8月25日始備齊民宿設立登記相關文件
    ，而於同年10月27日經核准設立登記（兩造不爭執之事項
    ）。揆諸前開說明，自難遽以認係林銘駿未盡上開民法第42
    3條規定之義務。再查，林銘駿於黃天辰申請辦理變更使用
    執照過程中，曾於108年3月14日委請建築師辦理使用執照變
    更申請，因需委託依法登記開業建築師備妥相關申請資料及
    圖說並由建築師檢討建築法、建築技術規定等相關規定並簽
    證負責，而未能完成（見兩造不爭執之事項㈩、），亦有盡
    力配合於109年12月18日申請免辦理使用執照變更完成（見
    兩造不爭執之事項），難認有債務不履行或故意隱瞞或過
    失不告知而侵害其債權之行為存在，故黃天辰依前述規定，
    請求林銘駿賠償其損害，即屬無據。
　㈡黃天辰依侵權行為或債務不履行之法律關係，擇一請求林銘
    駿賠償薪資、房租之損害，已屬無據，業如前述，故兩造爭
    執之事項㈡黃天辰之請求權是否已罹於時效？㈢林銘駿抗辯黃
    天辰就損害之發生、擴大均與有過失，有無理由？即無一一
    論述之必要，附此說明。
七、綜上所述，黃天辰依侵權行為或債務不履行之法律關係，請
    求林銘駿給付其480萬元，及自109年1月24日起至清償日止
    ，按週年利率百分之5計算之利息，自屬無據，不應准許。
    其假執行之聲請即失所依據，應予駁回。原判決就黃天辰之
    請求不應准許部分，判命林銘駿應給付黃天辰其中115萬4,7
    75元本息，並附條件准為或免為假執行之宣告，自有未洽，
    林銘駿上訴意旨指摘原判決此部分不當，求予廢棄改判，為
    有理由，爰由本院廢棄改判如主文第2項所示。至黃天辰其
    餘請求不應准許部分，原判決為黃天辰敗訴之判決，並駁回
    其此部分假執行之聲請，核無不合，黃天辰上訴意旨指摘原
    判決此部分不當，求予廢棄改判，為無理由，應駁回黃天辰
    此部分上訴。
八、本件事證已臻明確，兩造其餘之攻擊或防禦方法及所用之證
    據，認為均不足以影響本判決之結果，爰不逐一論列，附此
    敘明。
九、據上論結，林銘駿上訴為有理由，黃天辰上訴為無理由，依
    民事訴訟法第449條第1項、第450條、第78條，判決如主文
    。
中　　華　　民　　國 　 111　　年　　3　　月　　24　　日
                  民事第三庭    審判長法  官  吳森豐 

                                      法  官  孫玉文 

                                      法  官  郭貞秀
上為正本係照原本作成。
上訴人即原告如不服本判決，應於收受送達後20日內向本院提出
上訴書狀，其未表明上訴理由者，應於提出上訴後20日內向本院
補提出理由書狀（均須按他造當事人之人數附繕本）上訴時應提
出委任律師或具有律師資格之人之委任狀；委任有律師資格者，
另應附具律師資格證書及釋明委任人與受任人有民事訴訟法第46
6條之1第1項但書或第2項（詳附註）所定關係之釋明文書影本。
如委任律師提起上訴者，應一併繳納上訴審裁判費。
上訴人即被告不得上訴。
中　　華　　民　　國　　111 　年　　3 　　月　　24　　日

                                      書記官  蘇玟心

【附註】
民事訴訟法第466條之1：
⑴對於第二審判決上訴，上訴人應委任律師為訴訟代理人。但上
  訴人或其法定代理人具有律師資格者，不在此限。
⑵上訴人之配偶、三親等內之血親、二親等內之姻親，或上訴人
  為法人、中央或地方機關時，其所屬專任人員具有律師資格並
  經法院認為適當者，亦得為第三審訴訟代理人。
民事訴訟法第466條之2第1項：
  上訴人無資力委任訴訟代理人者，得依訴訟救助之規定，聲請
第三審法院為之選任律師為其訴訟代理人。